【裁判字號】    95,訴,3068
【裁判日期】    951201
【裁判案由】    違反槍砲彈藥刀械管制條例
【裁判全文】
臺灣臺中地方法院刑事判決              95年度訴字第3068號
公  訴  人  臺灣臺中地方法院檢察署檢察官
被      告  乙○○
                    （另案在臺灣臺中監獄苗栗分監執行中）
指定辯護人  本院公設辯護人甲○○
上列被告因違反槍砲彈藥刀械管制條例案件，經檢察官提起公訴
（九十五年度偵字第一六一二七號），本院判決如下：
    主    文
乙○○未經許可，持有可發射子彈具有殺傷力之改造手槍，累犯
，處有期徒刑參年陸月，併科罰金新臺幣壹拾伍萬元，罰金如易
服勞役，以新臺幣壹仟元折算壹日。扣案之改造手槍貳枝（槍枝
管制編號：0000000000號、0000000000號
），土造子彈壹顆、改造子彈肆顆，均沒收。
    犯罪事實
一、乙○○前因違反槍砲彈藥刀械管制條例、藥事法及麻醉藥品
    管理條例等案件，分別經法院判處有期徒刑六月、七月、五
    月及五年二月確定，應執行有期徒刑六年四月，於民國九十
    二年十二月三十一日縮刑期滿執行完畢。猶不知悔改，明知
    可發射子彈具有殺傷力之改造手槍及子彈，分別係屬槍砲彈
    藥刀械管制條例第四條第一項第一款、第二款所管列之物品
    ，未經主管機關許可不得持有，竟基於持有具有殺傷力之改
    造手槍及子彈之犯意，於九十四年三、四月間某日，在臺中
    市○○路與太原路口，向某真實姓名年籍不詳、綽號「阿呆
    」之成年男子購入仿WALTHER廠半自動手槍製造之金屬槍枝
    ，更換土造金屬槍管改造而成之改造手槍二枝（槍枝管制編
    號：0000000000號、0000000000號）
    及直徑均約為8mm之土造子彈二顆、改造子彈六顆後，即未
    經許可而無故持有之。嗣於九十五年七月五日凌晨零時三十
    分許，經警於臺中市○○路一一二之六三號前查獲，並在乙
    ○○所駕駛之車牌號碼3805-PT號小客車內扣得上開槍彈。
二、案經臺中市警察局第六分局報請臺灣臺中地方法院檢察署檢
    察官偵查起訴。
    理  由
一、上揭犯罪事實，業據被告乙○○於偵審中坦承不諱，並有上
    述改造手槍二枝、土造子彈二顆、改造子彈六顆扣案可資佐
    證。且前揭扣案物經送請內政部警政署刑事警察局鑑驗結果
    為：「送鑑改造手槍二枝（槍枝管制編號：0000000
    000號、0000000000號），認均係由仿WALTHE
    R廠半自動手槍製造之金屬槍枝，更換土造金屬槍管改造而
    成之改造手槍，機械性能良好，可擊發適用子彈，認具殺傷
    力。送鑑土造子彈二顆，認均係土造子彈（具直徑約8mm之
    金屬彈頭），採樣一顆試射，可擊發，認具殺傷力。送鑑改
    造子彈六顆，認均係由玩具金屬彈殼加裝直徑約8mm之金屬
    彈頭改造而成之改造子彈，採樣二顆試射，可擊發，認具殺
    傷力。」有該局九十五年八月十四日刑鑑字第○九五○一○
    三四四八號槍彈鑑定書在卷可稽，足徵被告前開自白確與事
    實相符。是本件事證明確，被告犯行洵堪認定，應予依法論
    科。
二、核被告所為，係犯槍砲彈藥刀械管制條例第八條第四項之未
    經許可持有可發射子彈具有殺傷力之改造手槍罪及第十二條
    第四項之未經許可持有子彈罪。復按持有槍彈乃行為之繼續
    而非狀態之繼續，故如未受允准，持有槍彈而無正當理由之
    行為持續長時間，於終止持有前，均在其犯罪行為實施中。
    其間法律縱有變更，其行為既繼續實施至新法施行以後，即
    與犯罪後法律有變更之情形不同，不生新舊法比較適用之問
    題。本件被告非法持有上開槍彈期間，刑法及刑法施行法業
    於九十四年二月二日修正公布，並於九十五年七月一日施行
    。惟被告持有行為繼續實施至新法施行以後之九十五年七月
    五日，依前揭說明，即應直接適用修正後之刑法，不生新舊
    法比較適用之問題。被告同時未經許可持有改造槍枝及子彈
    ，係以一持有行為同時觸犯上開二罪名，為想像競合犯，應
    依刑法第五十五條之規定，從一重之槍砲彈藥刀械管制條例
    第八條第四項之未經許可持有可發射子彈具有殺傷力之改造
    手槍罪處斷。又被告有如犯罪事實欄所載前科，此有臺灣高
    等法院被告前案紀錄表及臺灣臺中地方法院檢察署刑案資料
    查註紀錄表在卷可稽，其受有期徒刑執行完畢後，五年以內
    故意再犯本件有期徒刑以上之罪，為累犯，應依刑法第四十
    七條第一項之規定，加重其刑。爰審酌被告非法持有槍彈，
    犯罪之動機可議，所為對社會治安潛存高度危險，惡性非輕
    ，又其持有槍彈數量為改造手槍二枝、子彈八顆，及犯後始
    終坦認犯行，態度良好等一切情狀，量處如主文所示之刑，
    並就併科罰金部分依刑法第四十二條第三項前段之規定諭知
    易服勞役之折算標準，以示懲儆。
三、扣案之具有殺傷力之改造手槍二枝（槍枝管制編號：000
    0000000號、0000000000號）及未經試射
    之土造子彈一顆、改造子彈四顆，均係違禁物，應依刑法第
    三十八條第一項第一款宣告沒收。至於送鑑驗時經採樣試射
    之扣案土造子彈一顆、改造子彈二顆，因均僅餘彈頭、彈殼
    ，業失效能，不再具殺傷力，依本院裁判時之現狀，顯已失
    其子彈性質，並非違禁物，爰均不為沒收之宣告。
據上論斷，應依刑事訴訟法第二百九十九條第一項前段，槍砲彈
藥刀械管制條例第八條第四項、第十二條第四項，刑法第十一條
前段、第五十五條、第四十七條第一項、第四十二條第三項前段
、第三十八條第一項第一款，判決如主文。
中    華    民    國    95    年    12    月    1     日
                  刑事第十二庭  審判長法  官  莊深淵
                                      法  官  羅智文
                                      法  官  蔡建興
以上正本證明與原本無異。
如不服本判決，應於收受送達後10日內向本院提出上訴書狀（應
附繕本）。
                                      書記官  黃英寬
中    華    民    國    95    年    12    月    1     日
附錄本案論罪科刑法條全文
槍砲彈藥刀械管制條例第八條
未經許可，製造、販賣或運輸鋼筆槍、瓦斯槍、麻醉槍、獵槍、
空氣槍或第四條第一項第一款所定其他可發射金屬或子彈具有殺
傷力之各式槍砲者，處無期徒刑或五年以上有期徒刑，併科新臺
幣一千萬元以下罰金。
未經許可，轉讓、出租或出借前項所列槍枝者，處五年以上有期
徒刑，併科新臺幣一千萬元以下罰金。
意圖供自己或他人犯罪之用，而犯前二項之罪者，處無期徒刑或
七年以上有期徒刑，併科新臺幣一千萬元以下罰金。
未經許可，持有、寄藏或意圖販賣而陳列第一項所列槍枝者，處
三年以上十年以下有期徒刑，併科新臺幣七百萬元以下罰金。
第一項至第三項之未遂犯罰之。
槍砲彈藥刀械管制條例第十二條
未經許可，製造、販賣或運輸子彈者，處一年以上七年以下有期
徒刑，併科新臺幣五百萬元以下罰金。
未經許可，轉讓、出租或出借子彈者，處六月以上五年以下有期
徒刑，併科新臺幣三百萬元以下罰金。
意圖供自己或他人犯罪之用，而犯前二項之罪者，處三年以上十
年以下有期徒刑，併科新臺幣七百萬元以下罰金。
未經許可，持有、寄藏或意圖販賣而陳列子彈者，處五年以下有
期徒刑，併科新臺幣三百萬元以下罰金。
第一項至第三項之未遂犯罰之。


司法院資訊處製作；財團法人民間司法改革基金會備份。
